臺灣士林地方法院民事判決
110年度訴字第692號
原      告  乙○○  000000000000000          00000000000訴
訟代理人  謝憲愷律師
            潘俊廷律師
被      告  甲○○  
上列當事人間請求損害賠償事件，本院於民國110年9月29日言詞
辯論終結，判決如下：
    主  文
被告應給付原告新臺幣壹佰萬元，及自民國一百零九年十二月二
日起至清償日止，按年息百分之五計算之利息。
原告其餘之訴駁回。
訴訟費用由被告負擔百分之五十，餘由原告負擔。
本判決第一項於原告以新臺幣參拾肆萬元供擔保後，得假執行；
但被告如以新臺幣壹佰萬元為原告預供擔保，得免為假執行。
原告其餘假執行之聲請駁回。
    事實及理由
一、原告起訴主張：伊與訴外人許富男於民國75年間結婚，然被
    告竟於伊與許富男婚姻關係存續中，自95年間起與許富男交
    往，並發生性行為，且於98年間生下一子林○○，伊直到被告
    於109年9月間攜林○○至伊家中，向伊告稱林○○為許富男親生
    兒子，始知悉上情並至感震驚，精神上遭逢重大痛苦。為此
    ，爰依民法第184條第1項、第195條第1項、第3項等規定，
    請求判令被告賠償伊精神慰撫金新臺幣（下同）200萬元，
    及自起訴狀繕本送達翌日起，按年息5％計算之利息，併陳明
    願供擔保，請准宣告假執行。
二、被告則以：伊於95年間與許富男認識之初，以為許富男已離
    婚，嗣許富男追求與其交往後，才知道許富男仍有婚姻關係
    ，原想離開許富男，卻發現自己懷孕，嗣並生下林○○，然旋
    許富男又另交女友，此後二人即大多在爭吵中度日。又許富
    男之女訴外人許家蓓發現伊與許富男關係後，即毆打、恐嚇
    伊之母親，致伊害怕想離開許富男，許富男知悉或以傷害伊
    家人要脅，或以其與原告無感情、未同床等語勸說，要求伊
    仍繼續與其交往，伊於109年9月間攜林○○至原告家中，亦係
    許富男向伊告稱原告同意林○○回去，而應許富男要求所為。
    伊對原告甚感歉意，亦很後悔，現已與他人結婚，然卻仍遭
    許富男多方滋擾要脅伊不得離開，伊實不堪其擾並感痛苦無
    奈。伊現無業，並需撫養2個小孩，而伊先生月薪僅有約3萬
    5,000元，是原告請求200萬元非財產上損害賠償金額顯屬過
    高等語，資為抗辯。
三、原告主張被告在其與許富男婚姻存續期間之95年起，即與許
    富男間為逾越社交之男女交往關係，時常吃飯出遊，並發生
    性行為，且於98年間生下林○○，被告並於109年9月間攜林○○
    至其家中等情，業據提出許富男、被告手寫書信、臺北市立
    聯合醫院仁愛院區親緣DNA鑑定案號GS-1794鑑定報告及所附
    許富男、被告、林○○合照照片、許富男與被告通訊軟體LINE
    對話紀錄為證（見臺灣臺北地院110年度訴字第866號卷，下
    稱北院卷，第23至33頁、本院卷第53至66、108頁），復為
    被告所不爭執，堪信原告前開主張之事實為真。
四、按因故意或過失，不法侵害他人之權利者，負損害賠償責任
     ；不法侵害他人之身體、健康、名譽、自由、信用、隱私
    、貞操，或不法侵害其他人格法益而情節重大者，被害人雖
    非財產上之損害，亦得請求賠償相當之金額。前二項規定，
    於不法侵害他人基於父、母、子、女或配偶關係之身分法益
    而情節重大者，準用之，民法第184條第1項前段、第195條
    第1、3項分別定有明文。又按婚姻制度具有維護人倫秩序、
    性別平等、養育子女等社會性功能，且因婚姻而生之永久結
    合關係，亦具有使配偶雙方在精神上、感情上與物質上互相
    扶持依存之功能，故國家為維護婚姻制度及個別婚姻之存續
    ，非不得制定相關規範，以約束配偶雙方忠誠義務之履行，
    其主要內容應在於維護配偶間親密關係之排他性（大法官釋
    字第791號解釋理由書參照）。準此，第三人與一方配偶共
    同侵害他方配偶因婚姻而互負誠實義務之配偶權，則他方配
    偶自得主張此項基於特定身分而發生的權利受侵害，並得依
    民法第195條第3項準用第1項規定，請求賠償非財產上之損
    害賠償。本件被告知悉許富男為有配偶之人，仍自95年起與
    許富男交往，並進而為性交行為，且與許富男於98年間生下
    林○○，並持續交往，堪認被告不法侵害原告之配偶身分法益
    ，且造成原告身心受創而情節重大，是原告請求被告賠償精
    神慰撫金，洵屬有據。
五、按不法侵害他人之人格權，被害人受有非財產上損害，請求
    加害人賠償相當金額之慰撫金時，法院對於慰撫金之量定，
    應斟酌實際加害情形、所造成之影響、被害人痛苦程度、兩
    造之身分地位經濟情形及其他各種狀況，以核定相當之數額
    。本院審酌被告於明知許富男有配偶之人，仍與許富男交往
    、為性行為，並生下一子林○○，侵害原告之配偶身分法益長
    達10多年，造成原告衝擊及精神痛苦之程度等情，及原告為
    高中畢業，專職家庭主婦，無工作收入，108、109年度分別
    有4,469元、3,067元之股利收入，名下有房屋、土地數筆，
    汽車乙輛及數筆投資，財產總額為2,303萬2,590元（見本院
    限制閱覽卷），被告為國中畢業，目前無收入，108、109年
    度分別有2,518元、7萬9,897元之股利、執行業務及其他所
    得收入，名下有汽車乙輛，別無其他財產（見本院限制閱覽
    卷），認原告就被告侵害原告配偶身分法益之侵權行為，請
    求被告賠償之精神慰撫金額，應以100萬元為適當。被告雖
    辯稱其於與許富男交往期間，遭許富男騷擾，令其無法逃離
    ，與他人結婚後，仍受滋擾，以及其與母、子林○○因其與許
    富男交往、生子情事，遭許富男之女許家蓓辱罵，其母更因
    此遭毆打、恐嚇，伊亦身心俱疲，請求減輕精神慰撫金之賠
    償金額云云，然被告前開所辯縱屬事實，亦與被告本件侵害
    原告配偶權事實要屬二事，尚不足採為斟酌本件精神慰撫金
    賠償金額之事由。
六、末按給付無確定期限者，債務人於債權人得請求給付時，經
    其催告而未為給付，自受催告時起，負遲延責任。其經債權
    人起訴而送達訴狀，或依督促程序送達支付命令，或為其他
    相類之行為者，與催告有同一之效力；遲延之債務，以支付
    金錢為標的者，債權人得請求依法定利率計算之遲延利息。
    應付利息之債務，其利率未經約定，亦無法律可據者，週年
    利率為5％。民法第229條第2項、第233條第1項前段、第203
    條分別定有明文。本件原告於109年11月17日起訴，起訴狀
    繕本於同年12月1日送達被告，此有送達證書可證（見北院
    卷第57頁）。是原告就前開得請求之金額，併請求自起訴狀
    繕本送達翌日即自109年12月2日起至清償日止，按年息5％計
    算之利息，亦屬有據。
七、綜上所述，原告依民法第184條第1項前段、第195條第1項、
    第3項規定提起本訴，原告於請求被告給付100萬元，及自10
    9年12月2日起至清償日止，按年息5％計算之利息之利息範圍
    內，為有理由，應予准許，至逾上開範圍所為請求，則為無
    理由，應予駁回。又原告陳明願供擔保請准宣告假執行，就
    原告勝訴部分，核無不合，爰酌定相當擔保金額後准許之，
    並依職權酌定相當擔保金額為被告免為假執行之宣告，另就
    原告敗訴部分，因其訴遭駁回，已失依據，無從准許，應予
    駁回。
八、本件事證已臻明確，兩造其餘主張、陳述及所提證據方法，
    經本院斟酌後認均不足以影響本判決結果，自無逐一詳予論
    駁之必要，併此敘明。
九、據上論結，原告之訴為一部有理由，一部無理由，依民事訴
    訟法第79條、第390條第2項、第392條第2項判決如主文。
中　　華　　民　　國　　110 　年　　10　　月　　29　　日
                  民事第一庭  法  官  劉瓊雯
以上正本證明與原本無異。
如對本判決上訴，應於判決送達後20日內向本院提出上訴狀並附
具繕本，若委任律師提起上訴者，應一併繳納上訴審裁判費，否
則本院得不命補正逕行駁回上訴。　　　　　　　　　
中　　華　　民　　國　　110 　年　　10　　月　　29　　日
                              書記官  劉淑慧